ACORDAO-COMPLETO-2473208

ACÓRDÃO DE RELAÇÃO

ACÓRDÃO DE RELAÇÃO 7711/2021 ATA 14/2021 - PRIMEIRA CÂMARA

Acórdão 7711/2021-TCU-Primeira Câmara
Considerando que, mediante o Acórdão 2690/2019-TCU-Primeira Câmara foram rejeitadas as alegações de defesa apresentadas pelo município de Colniza;
Considerando que o município de Colniza/MT não comprovou no prazo fixado o recolhimento do débito que lhe foi imputado por meio do mencionados acórdão;
Considerando que o débito atualizado monetariamente até 23/42021 perfaz o valor de R$ 28.520,93;
Considerando que o valor do débito atualizado monetariamente é inferior a R$ 100.000,00, quantia fixada no art. 6º, I, da Instrução Normativa 71/2012; 
Considerando que o art. 143, inciso I, alínea "c", do Regimento Interno do TCU  permite o julgamento por relação de processos cuja proposta acolher pareceres convergentes dos quais conste proposta de irregularidade, desde que o valor de ressarcimento, acrescido dos encargos legais, seja igual ou inferior ao valor fixado pelo Tribunal, a partir do qual a tomada de contas especial deverá ser imediatamente encaminhada para julgamento;
Considerando a anuência do Ministério Público junto ao TCU à proposta da unidade técnica de julgamento pela irregularidade das presentes contas;
Considerando que não mais subsistem os motivos para a tramitação em apartado da responsabilização do município de Colniza/MT da dos demais responsáveis;
ACORDAM os Ministros do Tribunal de Contas da União, reunidos em sessão da Primeira Câmara, por unanimidade em:
a) com fundamento nos arts. 1º, inciso I, 16, inciso III, alínea "c", 19 e 23, inciso III da Lei 8.443/1992 julgar irregulares as contas do Município de Colniza/MT e condená-lo ao pagamento da quantia a seguir especificada, com a incidência dos devidos encargos legais, calculados a partir das datas correspondentes até o efetivo recolhimento, na forma da legislação em vigor:
	VALOR ORIGINAL (R$) 
	DATA DA OCORRÊNCIA

	13.799,56
	26/2/2008

b) fixar o prazo de 15 (quinze) dias, a contar da data da notificação, para que o responsável de que trata o subitem anterior comprove, perante o Tribunal (arts. 214, inciso III, alínea "a", e 269 do RI/TCU) , o recolhimento da referida quantia aos cofres da Fundação Nacional de Saúde; 
c) autorizar a cobrança judicial da dívida, caso não atendida a notificação, nos termos do art. 28, inciso II, da Lei 8.443/1992;
d) autorizar, desde já, caso requerido, o parcelamento da dívida em até 36 (trinta e seis) parcelas mensais e consecutivas, incidindo, sobre cada parcela, os correspondentes acréscimos legais, alertando os responsáveis de que a falta de pagamento de qualquer parcela importará no vencimento antecipado do saldo devedor, nos termos do art. 26 da Lei 8.443/1992, c/c o art. 217 do Regimento Interno/TCU;
e) estabelecer que a imputação de débito de que trata a alínea "a" deste acórdão é em solidariedade com os responsáveis de que trata o subitem 9.2. do Acórdão 2690/2019-TCU-Primeira Câmara, nos termos do § 2º do art. 16 da Lei 8.443/1992;
f) apensar os presentes autos ao TC Processo 035.940/2015-8; e em 
g) dar ciência deste acórdão à Fundação Nacional da Saúde, ao Município de Colniza/MT, aos responsáveis de que trata o subitem 9.2. do Acórdão 2690/2019-TCU-Primeira Câmara e à Procuradoria da República no Estado do Mato Grosso, nos termos do art. 16, § 3º, da Lei 8.443/1992.
1. Processo TC-Processo 012.177/2021-0 (TOMADA DE CONTAS ESPECIAL) 
	1.1. Órgão/Entidade: Prefeitura Municipal de Colniza
	1.2. Relator: Ministro Benjamin Zymler
	1.3. Representante do Ministério Público: Subprocurador-Geral Paulo Soares Bugarin
	1.4. Unidade Técnica: Secretaria de Controle Externo de Tomada de Contas Especial (SecexTCE) .
	1.5. Representação legal: não há.
	1.6. Determinações/Recomendações/Orientações: não há.

Primeira Câmara

Prefeitura Municipal de Colniza

ACORDAO-COMPLETO-2540759

Acórdão de Relação 3642/2022 - Primeira Câmara

Acórdão de Relação

BENJAMIN ZYMLER

não há.

Subprocurador-Geral Paulo Soares Bugarin

TOMADA DE CONTAS ESPECIAL (TCE)

Secretaria de Controle Externo de Tomada de Contas Especial (SecexTCE).